臺灣高等法院刑事判決　　　　　　　　93年度上易字第2052號
上　訴　人　臺灣臺北地方法院檢察署檢察官
上　訴　人
即　被　告　乙○○
被　　　告　丁　○
　　　　　　　　　　八樓
共　　　同
選任辯護人　陳德峰　律師
上列上訴人因被告傷害等案件，不服臺灣臺北地方法院93年度易
字第971 號，中華民國93年10月29日第一審判決（起訴案號：臺
灣臺北地方法院檢察署93年度偵字第4918號；併辦案號：同署93
年度偵字第7369號），提起上訴，本院判決如下：
    主  文
原判決關於丁○部分撤銷。
丁○以加害身體、財產之事，恐嚇他人致生危害於安全，處拘役
伍拾日，如易科罰金，以佰元折算壹日。
其他上訴駁回。
    事  實
一、丁○於民國九十二年九月二十八日將其購買位於臺北市中山
    區○○○路四八六號四樓之二房屋，委託丙○○負責住宅裝
    修工程，並約定同年十月二十五日應完工交屋。詎丁○於同
    年十月三十一日下午五時許，因丙○○無法準時完工交屋，
    且施工品質未達丁○之要求，而與丙○○發生口角之際，竟
    基於恐嚇危害安全之犯意，在上址，以「不要讓你在臺北混
    下去、要去砸你設計公司」等加害身體、財產之言語恐嚇丙○○，致丙○○心生恐懼而危害於安全。又丁○之表兄乙○○於同日下午接獲丁○之電話，知悉丁○與丙○○因前揭住
    宅裝修工程之事發生爭執後，乙○○竟於同日下午六時十五
    分許，偕同另一真實姓名年籍不詳之成年男子前往上址，共
    同基於傷害他人身體之犯意聯絡，徒手毆打丙○○，致丙○○受有頭部外傷併頭痛、胸背部鈍挫傷等傷害。嗣經丙○○
    委託友人報警處理，始循線查獲上情。
二、案經丙○○訴由臺北市政府警察局中山分局報請臺灣臺北地
    方法院檢察署檢察官偵查起訴，暨由臺北市政府警察局大安
    分局報請臺灣臺北地方法院檢察署檢察官偵查後移送原審併
    辦。
    理  由
壹、撤銷改判部分：
一、訊據被告丁○否認有恐嚇危害安全之犯行，辯稱：伊當時只
    有與告訴人發生口角，因告訴人很多地方沒有做好，沒有完
    成就要交屋，伊無法接受。伊與告訴人協調，告訴人不予理
    會，伊就打電話給乙○○過來關心一下，伊沒有出言恐嚇告
    訴人云云。
二、經查：
    (一)被告丁○確有恐嚇危害安全之犯行，迭據告訴人丙○○於
      警訊及偵查中指訴綦詳。告訴人於警訊中明確指稱：丁○
      恐嚇我，叫我不要在台北混、且要去翻我的公司等語（見
      偵查卷第二十頁），核與證人林明儀於偵查時結證稱：「
      （問：當天丁○有無說話恐嚇告訴人？）有，他還說要去
      砸告訴人的設計公司」（見偵查卷第六十六頁）等情相符
      。再參諸告訴人丙○○於原審審理中證稱：當時爭執的時
      候，丁○一直質問我工程瑕疵的事情，…，丁○的態度有
      點不高興，乙○○還沒有到時，他沒有說什麼，我跟水電
      師傅下樓的時候，碰到乙○○，因為乙○○說上面有些問
      題叫我跟他回到樓上，上樓之後，乙○○就說我在欺侮丁○，我說沒有，乙○○說你欺侮他年輕人，乙○○說工程
      有瑕疵，就出手毆打我，在毆打當中，我有聽到一個聲音
      說哪天我把你公司給翻了，當時我在被打，…，丁○說叫
      我不要在臺北混下去等語（見原審卷第三十九頁背面），
      告訴人並陳明其聽聞此語時，甚感擔憂（見原審卷第四十
      頁），顯見被告丁○確有恐嚇危害安全之犯行，又縱告訴
      人嗣後稱，被告丁○僅言「不要讓你在臺北混下去」，惟
      此際距案發時業已年餘，告訴人記憶恐有疏漏，應以案發
      時之供述較為可信，況「不要讓你在臺北混下去」乙語，
      本即屬加害身體、財產之之詞，無礙被告丁○犯行之認定
      。
    (二)又告訴人丙○○並於原審明確證稱：依前揭恐嚇話語之聲
      音來源辨認，確定係從被告丁○一人所站立之方向傳來（
      見原審卷第四十二頁），並有告訴人及證人甲○○所繪製
      之現場圖在卷可稽（見原審卷第五十二頁、第五十三頁）
      ，而觀諸上開現場圖，案發現場係一小坪數之空間，告訴
      人與被告丁○所站位置相距不遠，且在被告丁○站立之處
      ，並無他人同在，難謂告訴人有誤判之可能性，其所言被
      告丁○確有出言恐嚇等語，應堪信實。
    (三)另證人甲○○於原審暨本院均證稱伊並未目睹衝突發生之
      全部經過等語（見原審卷第四十五頁、本院卷第五十二頁
      ），而證人羅挺豪於原審亦證稱：「（辯護人問：你有沒
      有聽到爭執的內容？）有，他們在爭吵的聲音，內容不清
      楚」等語（見原審卷第四十六頁），自難以未目睹全程之
      證人甲○○、羅挺豪之證詞，遽認被告丁○並未出言恐嚇
      告訴人。
    綜上所述，此部分事證明確，被告丁○所辯，為卸責之詞，
    不足採信，其犯行堪以認定。
三、核被告丁○所為，係犯刑法第三百零五條之恐嚇危害安全罪
    。
四、原審未予詳查，遽為諭知被告丁○無罪之判決，自有未合，
    檢察官上訴意旨執此指摘原判決不當，為有理由，自應由本
    院將原判決關於被告丁○部分予以撤銷改判。爰審酌被告丁○犯罪之動機、手段、智識程度、所生危害之程度，及其犯
    後仍否認犯行，尚未與被害人成立民事和解等一切情狀，量
    處拘役五十日，並諭知易科罰金之標準。
五、併辦意旨（九十三年度偵字第七三六九號）另以：被告丁○
    於九十二年十月三十一日下午六時許，基於教唆傷害之犯意
    ，撥打電話予被告乙○○，要求其到場毆打丙○○等語，因
    認被告丁○另涉有刑法第二百七十七條之教唆傷害罪嫌，且
    因前揭恐嚇犯行應為其後之教唆傷害之實害行為所吸收，而
    有吸收犯之實質上一罪關係，而移送併辦。經查：併辦意旨
    認為被告丁○涉有教唆傷害之罪嫌，係以告訴人丙○○之指
    訴為論據，惟被告丁○否認有教唆傷害之犯行，同案被告乙○○亦供陳被告丁○並未教唆伊毆打告訴人（本院卷第五十
    四頁），證人林明儀於警訊亦證稱：丁○打電話叫乙○○到
    場，但沒有聽到丁○叫乙○○毆打丙○○（見併辦偵查卷第
    十頁），此外，復查無其他積極確切之證據足以證明被告丁○有教唆傷害之事實，不能證明被告丁○有此部分犯行，難
    謂併辦部分與本案有裁判上一罪或實質上一罪之關係，自無
    從併辦，應退回檢察官另為適法之處理。
貳、上訴駁回部分：
一、上開被告乙○○傷害之事實，業據其於原審暨本院審理中坦
    承不諱，核與證人丙○○於警詢、偵查、原審及本院審理中
    所述相符，並經現場目擊證人林明儀、甲○○分別於警詢、
    偵查及原審審理中到庭證述屬實（見偵卷第三十八頁反面、
    第三十九頁至第四十頁、第六十五頁、原審卷第四十四頁反
    面），復有長庚紀念醫院診斷證明書、監視錄影帶翻拍相片
    六張附卷可稽（見偵查卷第二十四頁、第四十一頁至第四十
    三頁），足證被告乙○○前揭任意性之自白應與事實相符，
    堪以採信；又被告乙○○係夥同另一名成年男子共同毆打告
    訴人丙○○乙節，亦據告訴人丙○○指述在卷，且有前揭翻
    拍相片在卷足憑，此部分事實，亦無疑義。本件事證明確，
    被告乙○○犯行洵堪認定。
二、核被告乙○○所為，係犯刑法第二百七十七條第一項之傷害
    罪。其與另一不詳姓名年籍之成年男子間，有犯意之聯絡與
    行為之分擔，為共同正犯。
三、原審以被告乙○○罪證明確，依刑法第二十八條（漏引，應
    予補正）、第二百七十七條第一項、第四十一條第一項前段
    、罰金罰鍰提高標準條例第一條前段、第二條規定，並於審
    酌被告乙○○前有公然侮辱、妨害公務等前科（尚未構成累
    犯），有本院被告全國前案紀錄表可稽，及其犯罪動機係因
    伊表弟丁○與告訴人丙○○發生糾紛在先、犯罪手段、告訴
    人所受之傷害程度、暨犯罪後坦承犯行，然未能賠償告訴人
    之損害等一切情狀，處有期徒刑五月，並諭知易科罰金之折
    算標準，經核原判決認事用法，並無不合，量刑亦屬妥適。
    被告乙○○上訴意旨，徒求減刑，惟原審業經衡情酌理，方
    為本案科刑，其量刑堪謂妥適，被告乙○○之上訴，為無理
    由，應予駁回。
據上論斷，應依刑事訴訟法第368 條、第369 條第1 項前段、第
364 條、第299 條第1 項前段，刑法第305 條、第41條第1 項前
段，罰金罰鍰提高標準條例第1 條前段、第2 條，判決如主文。
本案經檢察官呂光華到庭執行職務。
中　　華　　民　　國　　94　　年　　1 　　月　　21　　日
　　　　　　　　　刑事第二十庭審判長法　官  陳貽男
　　　　　　　　　　　　　　　  　  法　官  徐世禎
　　　　　　　　　　　　　　　　　  法　官  李世貴
以上正本證明與原本無異。
不得上訴。
                                    書記官  魏汝萍
中　　華　　民　　國　　94　　年　　1 　　月　　21　　日
附錄：本判決論罪科刑法條全文
  刑法第二百七十七條
    傷害人之身體或健康者，處三年以下有期徒刑、拘役或一千
    元以下罰金。
    犯前項之罪因而致人於死者，處無期徒刑或七年以上有期徒
    刑；致重傷者，處三年以上十年以下有期徒刑。
  刑法第三百零五條
    以加害生命、身體、自由、名譽、財產之事，恐嚇他人致生
    危害於安全者，處二年以下有期徒刑、拘役或三百元以下罰
    金。
